---
title: "Validation"
output: 
  html_document:
    toc: true
    toc_depth: 3
    toc_float:
      collapsed: true
      smooth_scroll: true
    theme: lumen
    highlight: tango
---

<style type="text/css">
.main-container {
  max-width: 1800px;
  margin-left: 0;
  margin-right: auto;
}
blockquote {
    padding: 10px 20px;
    margin: 0 0 20px;
    font-size: 14px;
    border-left: 5px solid #eee;
}

h1.title {
  font-size: 38px;
  color: #000000;
  }
  
h1 { /* Header 1 */
  font-size: 28px;
  color: #0033cc;
}
h2 { /* Header 2 */
    font-size: 28px;
	color: #0099ff
}
h3 { /* Header 3 */
    font-size: 14px;
	color: #6600cc
}
</style>

```{r setup, echo=FALSE, message=FALSE, warning=FALSE, fig.width=20}

###########################################################################
#  import function

source("../function.R")

###########################################################################
# import libraries

library(readr) # Version: ‘1.3.1’
library(ggplot2) # Version: ‘3.1.0’
library(kableExtra) # Version:  ‘1.1.0’

###########################################################################
# format numbers

options(scipen = 1000000)
options(digits = 6)

###########################################################################
# format ggplot

theme_set(theme_gray(base_size = 18))

###########################################################################
# import data

#Other_Weather
url_Other_Weather <- 
"https://raw.githubusercontent.com/statistikZH/covid19monitoring_other_Weather/master/Other_Weather.csv"
Other_Weather <- read.csv(url(url_Other_Weather), header=T, sep=",", stringsAsFactors=FALSE, encoding="UTF-8")

#Mobility_VBZHardbruecke
url_VBZHardbruecke <- 
"https://raw.githubusercontent.com/statistikZH/covid19monitoring_mobility_VBZHardbruecke/master/Mobility_VBZHardbruecke.csv"
Mobility_VBZHardbruecke <- read.csv(url(url_VBZHardbruecke), header=T, sep=",", stringsAsFactors=FALSE, encoding="UTF-8")

#Mobility_Intervista
url_Mobility_Intervista  <-
"https://raw.githubusercontent.com/statistikZH/covid19monitoring_mobility_intervista/master/Mobility_Intervista.csv"
Mobility_Intervista <- read.csv(url(url_Mobility_Intervista), header=T, sep=",", stringsAsFactors=FALSE, encoding="UTF-8")

#Economy_SMI
url_Economy_SMI <-
"https://raw.githubusercontent.com/statistikZH/covid19monitoring_economy_SMI/master/Economy_SMI.csv"
Economy_SMI <- read.csv(url(url_Economy_SMI), header=T, sep=",", stringsAsFactors=FALSE, encoding="UTF-8")

#Economy_FlightTrafficZRH
url_Economy_FlightTrafficZRH <-
"https://raw.githubusercontent.com/statistikZH/covid19monitoring_economy_FlightTraffic/master/Economy_FlightTraffic.csv"
Economy_FlightTrafficZRH <- read.csv(url(url_Economy_FlightTrafficZRH), header=T, sep=",", stringsAsFactors=FALSE, encoding="UTF-8")

#Economy_SIX
url_Economy_SIX <-
"https://raw.githubusercontent.com/statistikZH/covid19monitoring_economy_SIX/master/Economy_SIX.csv"
Economy_SIX <- read.csv(url(url_Economy_SIX), header=T, sep=",", stringsAsFactors=FALSE, encoding="UTF-8")

#Education_Mindmaps
url_Education_Mindmaps <- 
"https://raw.githubusercontent.com/bildungsmonitoringZH/covid19_edu_mindsteps/master/Bildung_LernplattformMindsteps.csv"
Education_Mindmaps <- read.csv(url(url_Education_Mindmaps), header=T, sep=",", stringsAsFactors=FALSE, encoding="UTF-8")

#Education_LMVZ
url_Education_LMVZ <- 
"https://raw.githubusercontent.com/bildungsmonitoringZH/covid19_edu_lmvzmath/master/Bildung_TrainingMathematik.csv?token=AO5R67TWCP3FU6EHMGONFSS6RM752"
Education_LMVZ <- read.csv(url(url_Education_LMVZ), header=T, sep=",", stringsAsFactors=FALSE, encoding="UTF-8")

#Health_Covid19Cases
url_Health_Covid19Cases <- 
"https://raw.githubusercontent.com/statistikZH/covid19monitoring_health_covid19cases/master/Health_covid19cases.csv?token=AJX6OIIM25TY22U7N4OKQHS6R3KX6"
Health_Covid19Cases <- read.csv(url(url_Health_Covid19Cases), header=T, sep=",", stringsAsFactors=FALSE, encoding="UTF-8")

#Economy_KOF
url_Economy_KOF <-"https://raw.githubusercontent.com/statistikZH/covid19monitoring_economy_KOF/master/Economy_KOF.csv"
Economy_KOF <- read.csv(url(url_Economy_KOF), header=T, sep=",", stringsAsFactors=FALSE, encoding="UTF-8")

###########################################################################
# rbind

covid19monitoring <- rbind(Other_Weather, Mobility_VBZHardbruecke, Mobility_Intervista, Economy_SMI, Economy_FlightTrafficZRH, Economy_SIX, Education_Mindmaps, Education_LMVZ, Health_Covid19Cases, Economy_KOF)

###########################################################################
# Export

source("../function.R")
write.table(covid19monitoring, "./ValidationData.csv", sep=",", fileEncoding="UTF-8", row.names = F)
ValidationMetadata()

###########################################################################
# import covid19socialmonitoring.csv

# url <- "https://raw.githubusercontent.com/statistikZH/covid19monitoring/master/covid19socialmonitoring.csv"
# data <- read_csv(url(url))

###########################################################################
# import ValidationData.csv

data<- read_csv("./ValidationData.csv")

```

# Meteo

```{r, echo=FALSE}

# Subset for source Meteoschweiz
meteo1 <- subset(data, source == "meteoschweiz" & variable_short == "globalstrahlung")
meteo2 <- subset(data, source == "meteoschweiz" & variable_short == "luftdruck")
meteo3 <- subset(data, source == "meteoschweiz" & variable_short == "sonnenschein")
meteo4 <- subset(data, source == "meteoschweiz" & variable_short %in% c("temp_mittel", "temp_min", "temp_max"))
meteo5 <- subset(data, source == "meteoschweiz" & variable_short == "luftfeuchte")

```

```{r, echo = FALSE}

Other_Weather <- subset(data, description == "https://github.com/statistikZH/covid19monitoring_other_Weather")
CheckIfDfFollowsStandard1(Other_Weather)
CheckIfDfFollowsStandard2(Other_Weather)

```

```{r, fig.width=14, fig.height=7, echo=FALSE}

# Meteo 1: Globalstrahlung
ggplot(data = meteo1, aes(x = date, y = value )) + 
  geom_line(color = "#00AFBB", size = 1.0, alpha = 1) +
  scale_x_date(date_labels = "%a %d. %b") +
  labs(title = "Globalstrahlung, Tagesmittel",
       y = "Globalstrahlung, Tagesmittel (W/m²)")

# Meteo 2: Luftdruck
ggplot(data = meteo2, aes(x = date, y = value )) + 
  geom_line(color = "#00AFBB", size = 1.0, alpha = 1) +
  scale_x_date(date_labels = "%a %d. %b") +
  labs(title = "Luftdruck auf Stationshöhe (QFE); Tagesmittel,  Update: täglich",
       y = "Luftdruck, Tagesmittel (hPa)")

# Meteo 3: Sonnenschein
ggplot(data = meteo3, aes(x = date, y = value )) + 
  geom_line(color = "#00AFBB", size = 1.0, alpha = 1) +
  scale_x_date(date_labels = "%a %d. %b") +
  labs(title = "Sonnenscheindauer; Tagessumme",
       y = "Sonnenscheindauer, Tagessummer (min)")

# Meteo 4: Temperatur
ggplot(data = meteo4, aes(x = date, y = value, color = variable_short)) + 
  geom_line(size = 1.0, alpha = 1) +
  scale_x_date(date_labels = "%a %d. %b") +
  labs(title = "Temperatur",
       y = "Temperatur (°C)") +
  theme(legend.title=element_blank(), legend.position='top', legend.justification='left', legend.direction="vertical", axis.title.x=element_blank())

# Meteo 5: Luftfeuchte
ggplot(data = meteo5, aes(x = date, y = value )) + 
  geom_line(color = "#00AFBB", size = 1.0, alpha = 1) +
  scale_x_date(date_labels = "%a %d. %b") +
  labs(title = "Relative Luftfeuchtigkeit 2 m über Boden; Tagesmittel, Unit: %",
       y = "Luftfeuchte, Tagesmittel (%)")

```

# Mobility


```{r, echo=FALSE}

# Subset for source mobility
mobility <- subset(data, topic == "Mobilität")

mobility1 <- subset(data, source == "VBZ" & variable_short == "oev_freq_hardbruecke")

mobility2 <- subset(data, source == "intervista Tracking-panel" & variable_short %in% c("tages_distanz_median_alter_1529", "tages_distanz_median_alter_3064", "tages_distanz_median_alter_6579"))

mobility3 <- subset(data, source == "intervista Tracking-panel" & variable_short %in% c("tages_distanz_median_erwerbstaetig", "tages_distanz_median_in_ausbildung", "tages_distanz_median_nicht_erwerbstaetig"))

mobility4 <- subset(data, source == "intervista Tracking-panel" & variable_short %in% c("tages_distanz_median_weiblich", "tages_distanz_median_maennlich"))

mobility5 <- subset(data, source == "intervista Tracking-panel" & variable_short == "tages_distanz_median")

```

## Mobility_VBZHardbruecke

```{r, echo = FALSE}

Mobility_VBZHardbruecke <- subset(data, description == "https://github.com/statistikZH/covid19monitoring_mobility_SlowTraffic")
CheckIfDfFollowsStandard1(Mobility_VBZHardbruecke)
CheckIfDfFollowsStandard2(Mobility_VBZHardbruecke)

```


```{r, fig.width=14, fig.height=7, echo=FALSE}

# Mobility 1: VBZ
ggplot(data = mobility1, aes(x = date, y = value )) + 
   geom_line(color = "#00AFBB", size = 1.0, alpha = 1) +
   scale_x_date(date_labels = "%a %d. %b") +
  labs(title = "ÖV-Besucherfrequenzen, Zählstelle Hardbrücke, Unit: Anz. in 1'000",
       y = "Besucherfreq. (Anz. in 1'000)")

```

## Mobility_Intervista

```{r, echo = FALSE}

Mobility_Intervista <- subset(data, description == "https://github.com/statistikZH/covid19monitoring_mobility_intervista")
CheckIfDfFollowsStandard1(Mobility_Intervista)
CheckIfDfFollowsStandard2(Mobility_Intervista)

```


```{r, fig.width=14, fig.height=7, echo=FALSE}

# Mobility 2: Tagesdistanz nach Alter
ggplot(data = mobility2, aes(x = date, y = value, color = variable_short)) + 
  geom_line(size = 1.0, alpha = 1) +
  scale_x_date(date_labels = "%a %d. %b") +
  labs(title = "Tagesdistanz nach Altersklassen",
       y = "Tagesdistanz (km)") +
  theme(legend.title=element_blank(), legend.position='top', legend.justification='left', legend.direction="vertical", axis.title.x=element_blank())

# Mobility 3: Tagesdistanz nach Erwerbstätig
ggplot(data = mobility3, aes(x = date, y = value, color = variable_short )) +
  geom_line(size = 1.0, alpha = 1) +
  scale_x_date(date_labels = "%a %d. %b") +
  labs(title = "Tagesdistanz nach Erwerbsform",
       y = "Tagesdistanz (km)") +
  theme(legend.title=element_blank(), legend.position='top', legend.justification='left', legend.direction="vertical", axis.title.x=element_blank())

# Mobility 4: Tagesdistanz nach Geschlecht
ggplot(data = mobility4, aes(x = date, y = value, color = variable_short )) +
     geom_line(size = 1.0, alpha = 1) +
    scale_x_date(date_labels = "%a %d. %b") +
  labs(title = "Tagesdistanz nach Geschlecht",
       y = "Tagesdistanz (km)") +
  theme(legend.title=element_blank(), legend.position='top', legend.justification='left', legend.direction="vertical", axis.title.x=element_blank())

# Mobility 5: Tagesdistanz Median
ggplot(data = mobility5, aes(x = date, y = value, color = location)) +
  geom_line(size = 1.0, alpha = 1) +
  scale_x_date(date_labels = "%a %d. %b") +
  labs(title = "Tagesdistanz Median",
       y = "Tagesdistanz (km)") +
  theme(legend.title=element_blank(), legend.position='top', legend.justification='left', legend.direction="vertical", axis.title.x=element_blank())


```

# Economy

```{r, echo=FALSE}

# Subset for source Meteoschweiz
economy <- subset(data, topic == "Wirtschaft")
economy1 <- subset(data, variable_short == "smi_index")
economy2 <- subset(data, variable_short == "fluege_zrh")
economy3 <- subset(data, variable_short %in% c("chf_eur", "chf_usd"))
economy4 <- subset(data, variable_short %in% c("debiteinsatz_ausland", "bezug_bargeld", "stat_einkauf"))
economy5 <- subset(data, variable_short %in% c("konjunkturbarometer"))

```

## Economy_SMI

```{r, echo = FALSE}

Economy_SMI <- subset(data, description == "https://github.com/statistikZH/covid19monitoring_economy_SMI")
CheckIfDfFollowsStandard1(Economy_SMI)
CheckIfDfFollowsStandard2(Economy_SMI)

```


```{r, fig.width=14, fig.height=7, echo=FALSE}

# Economy 1: SMI
ggplot(data = economy1, aes(x = date, y = value )) + 
   geom_line(color = "#00AFBB", size = 1.0, alpha = 1) +
  scale_x_date(date_labels = "%a %d. %b") +
  labs(title = "Indexwert SMI",
       y = "Index-Punkte")

# Economy 3: Wechselkurse
ggplot(data = economy3, aes(x = date, y = value, color = variable_short )) + 
  geom_line(size = 1.0, alpha = 1) +
  scale_x_date(date_labels = "%a %d. %b") +
  labs(title = "Wechselkurse",
       y = "Wechselkurs")  +
  theme(legend.title=element_blank(), legend.position='top', legend.justification='left', legend.direction="vertical", axis.title.x=element_blank())

```

## Economy_FlightTrafficZRH

```{r, echo = FALSE}

Economy_FlightTrafficZRH <- subset(data, description == "https://github.com/statistikZH/covid19monitoring_economy_FlightTraffic")
CheckIfDfFollowsStandard1(Economy_FlightTrafficZRH)
CheckIfDfFollowsStandard2(Economy_FlightTrafficZRH)

```

```{r, fig.width=14, fig.height=7, echo=FALSE}

# Economy 2: Flugbewegungen
ggplot(data = economy2, aes(x = date, y = value )) + 
  geom_line(color = "#00AFBB", size = 1.0, alpha = 1) +
  scale_x_date(date_labels = "%a %d. %b") +
  labs(title = "Flugbewegungen ZRH",
       y = "Anz. Flüge")

```


## Economy_SIX

```{r, echo = FALSE}

Economy_SIX <- subset(data, description == "https://github.com/statistikZH/covid19monitoring_economy_SIX")
CheckIfDfFollowsStandard1(Economy_SIX)
CheckIfDfFollowsStandard2(Economy_SIX)

```

```{r, echo = FALSE, fig.width=14, fig.height=7, echo=FALSE}

# Economy 4: Kartenzahlungen
ggplot(data = economy4, aes(x = date, y = value, color = variable_short)) + 
  geom_line(size = 1.0, alpha = 1) +
  scale_x_date(date_labels = "%a %d. %b")  +
  labs(title = "Kartenzahlungen",
       y = "Mio. Fr.") +
  theme(legend.title=element_blank(), legend.position='top', legend.justification='left', legend.direction="vertical", axis.title.x=element_blank())

```

## Economy_KOF

```{r, echo = FALSE}

Economy_KOF <- subset(data, description == "https://github.com/KOF-ch/economic-monitoring")
CheckIfDfFollowsStandard1(Economy_KOF)
CheckIfDfFollowsStandard2(Economy_KOF)

```

```{r, echo = FALSE, fig.width=14, fig.height=7, echo=FALSE}

# Economy 5: KOF
# ggplot(data = economy5, aes(x = date, y = value, color = variable_short)) + 
#   geom_line(size = 1.0, alpha = 1) +
#   scale_x_date(date_labels = "%a %d. %b")  +
#   labs(title = "konjunkturbarometer",
#        y = "Anteil") +
#   theme(legend.title=element_blank(), legend.position='top', legend.justification='left', legend.direction="vertical", axis.title.x=element_blank())

```

# Education

```{r, echo=FALSE}

# Subset for source Meteoschweiz
education <- subset(data, topic == "Bildung")
education1 <- subset(data, variable_short == "training_mindsteps")
education2 <- subset(data, variable_short == "training_mathematik_lmvz")
education3 <- subset(data, variable_short %in% c("training_mindsteps", "training_mathematik_lmvz"))

```

## Education_Mindmaps

```{r, echo = FALSE}

Education_Mindmaps <- subset(data, description == "https://github.com/bildungsmonitoringZH/covid19_edu_mindsteps")
CheckIfDfFollowsStandard1(Education_Mindmaps)
CheckIfDfFollowsStandard2(Education_Mindmaps)

```


```{r, fig.width=14, fig.height=7, echo=FALSE}

# Education 1: Training Mindsteps
ggplot(data = education1, aes(x = date, y = value )) + 
  geom_line(color = "#00AFBB", size = 1.0, alpha = 1) +
  scale_x_date(date_labels = "%a %d. %b") +
  labs(title = "Nutzung der Lernplattform Mindsteps",
       y = "Anzahl durchgeführter Aufgabenserien")

```


## Education_LMVZ

```{r, echo = FALSE}

Education_LMVZ <- subset(data, description == "https://raw.githubusercontent.com/bildungsmonitoringZH/covid19_edu_lmvzmath/master/README.md?token=AO5R67R4BIFFFXN4MHI3ANK6RSDUW")
CheckIfDfFollowsStandard1(Education_LMVZ)
CheckIfDfFollowsStandard2(Education_LMVZ)

```


```{r, fig.width=14, fig.height=7, echo=FALSE}

# Education 2: LMVZ
ggplot(data = education2, aes(x = date, y = value )) + 
  geom_line(color = "#00AFBB", size = 1.0, alpha = 1) +
  scale_x_date(date_labels = "%a %d. %b") +
  labs(title = "Nutzung der Lernplattform LMVZ",
   y = "Anzahl Starts")

# Education 3: Mindmaps & LMVZ
ggplot(data = education3, aes(x = date, y = value, color = variable_short )) +
  geom_line(size = 1.0, alpha = 1) +
  scale_x_date(date_labels = "%a %d. %b") +
  labs(title = "Nutzung der Lernplattform  Mindmaps & LMVZ",
       y = "Anzahl") +
  theme(legend.title=element_blank(), legend.position='top', legend.justification='left', legend.direction="vertical", axis.title.x=element_blank())

```

# Health

```{r, subsets, echo=FALSE}

# Subset for source Meteoschweiz
health1 <- subset(data, variable_short %in% c("faelle_sars_cov2"))
health2 <- subset(data, variable_short %in% c("verstorbene_sars_cov2"))

```

## Health_Covid19Cases

```{r, echo = FALSE}

Health_Covid19Cases <- subset(data, description == "https://github.com/statistikZH/covid19monitoring_health_covid19cases")
CheckIfDfFollowsStandard1(Health_Covid19Cases)
CheckIfDfFollowsStandard2(Health_Covid19Cases)

```


```{r, fig.width=14, fig.height=7, echo=FALSE}

# health1: faelle_sars_cov2
ggplot(data = health1, aes(x = date, y = value, color = location)) +
  geom_line(size = 1.0, alpha = 1) +
  scale_x_date(date_labels = "%a %d. %b") +
  labs(title = "faelle_sars_cov2",
       y = "Anzahl") +
  theme(legend.title=element_blank(), legend.position='top', legend.justification='left', legend.direction="vertical", axis.title.x=element_blank())

# health2: verstorbene_sars_cov2
ggplot(data = health2, aes(x = date, y = value, color = location)) +
  geom_line(size = 1.0, alpha = 1) +
  scale_x_date(date_labels = "%a %d. %b") +
  labs(title = "verstorbene_sars_cov2",
       y = "Anzahl") +
  theme(legend.title=element_blank(), legend.position='top', legend.justification='left', legend.direction="vertical", axis.title.x=element_blank())


```

