---
title: "Validation"
output: 
  html_document:
    toc: true
    toc_depth: 3
    toc_float:
      collapsed: true
      smooth_scroll: true
    theme: lumen
    highlight: tango
---

<style type="text/css">
.main-container {
  max-width: 1800px;
  margin-left: 0;
  margin-right: auto;
}
blockquote {
    padding: 10px 20px;
    margin: 0 0 20px;
    font-size: 14px;
    border-left: 5px solid #eee;
}

h1.title {
  font-size: 38px;
  color: #000000;
  }
  
h1 { /* Header 1 */
  font-size: 28px;
  color: #0033cc;
}
h2 { /* Header 2 */
    font-size: 28px;
	color: #0099ff
}
h3 { /* Header 3 */
    font-size: 14px;
	color: #6600cc
}
</style>


```{r setup, echo=FALSE, message=FALSE, warning=FALSE, fig.width=20}

#  import function
source("../function.R")

# import libraries
library(readr) # Version: ‘1.3.1’
library(ggplot2) # Version: ‘3.1.0’
library(kableExtra) # Version:  ‘1.1.0’

# format numbers
options(scipen = 1000000)
options(digits = 6)

# import data
# url <- "https://raw.githubusercontent.com/statistikZH/covid19monitoring/master/covid19socialmonitoring.csv"
# data <- read_csv(url(url))
data<- read_csv("./ValidationData.csv")

```

# Meteo

```{r meteo subsets, echo=FALSE}

# Subset for source Meteoschweiz
meteo1 <- subset(data, source == "meteoschweiz" & variable_short == "globalstrahlung")
meteo2 <- subset(data, source == "meteoschweiz" & variable_short == "luftdruck")
meteo3 <- subset(data, source == "meteoschweiz" & variable_short == "sonnenschein")
meteo4 <- subset(data, source == "meteoschweiz" & variable_short %in% c("temp_mittel", "temp_min", "temp_max"))
meteo5 <- subset(data, source == "meteoschweiz" & variable_short == "luftfeuchte")

```

```{r, echo = FALSE}

Other_Weather <- subset(data, description == "https://github.com/statistikZH/covid19monitoring_other_Weather")
CheckIfDfFollowsStandard1(Other_Weather)
CheckIfDfFollowsStandard2(Other_Weather)

```

```{r meteo plots, fig.width=14, fig.height=7, echo=FALSE}

# Meteo 1: Globalstrahlung
ggplot(data = meteo1, aes(x = date, y = value )) + 
     geom_line(color = "#00AFBB", size = 1.0, alpha = 1) +
    scale_x_date(date_labels = "%a %d. %b") +
  labs(title = "Globalstrahlung, Tagesmittel, Unit: W/m², Update: täglich",
       y = "Globalstrahlung, Tagesmittel (W/m²)")

# Meteo 2: Luftdruck
ggplot(data = meteo2, aes(x = date, y = value )) + 
     geom_line(color = "#00AFBB", size = 1.0, alpha = 1) +
  scale_x_date(date_labels = "%a %d. %b") +
  labs(title = "Luftdruck auf Stationshöhe (QFE); Tagesmittel, Unit: hPa, Update: täglich",
       y = "Luftdruck, Tagesmittel (hPa)")

# Meteo 3: Sonnenschein
ggplot(data = meteo3, aes(x = date, y = value )) + 
     geom_line(color = "#00AFBB", size = 1.0, alpha = 1) +
    scale_x_date(date_labels = "%a %d. %b") +
  labs(title = "Sonnenscheindauer; Tagessumme, Unit: min, Update: täglich",
       y = "Sonnenscheindauer, Tagessummer (min)")

# Meteo 4: Temperatur
ggplot(data = meteo4, aes(x = date, y = value, color = variable_short)) + 
     geom_line(size = 1.0, alpha = 1) +
    scale_x_date(date_labels = "%a %d. %b") +
  labs(title = "Temperatur, Unit: °C, Update: täglich",
       y = "Temperatur (°C)")

# Meteo 5: Luftfeuchte
ggplot(data = meteo5, aes(x = date, y = value )) + 
     geom_line(color = "#00AFBB", size = 1.0, alpha = 1) +
    scale_x_date(date_labels = "%a %d. %b") +
  labs(title = "Relative Luftfeuchtigkeit 2 m über Boden; Tagesmittel, Unit: %, Update: täglich",
       y = "Luftfeuchte, Tagesmittel (%)")

```

# Mobility


```{r mobility data, echo=FALSE}

# Subset for source mobility
mobility <- subset(data, topic == "Mobilität")

mobility1 <- subset(data, source == "VBZ" & variable_short == "oev_freq_hardbruecke")

mobility2 <- subset(data, source == "intervista Tracking-panel" & variable_short %in% c("tages_distanz_median_alter_1529", "tages_distanz_median_alter_3064", "tages_distanz_median_alter_6579"))

mobility3 <- subset(data, source == "intervista Tracking-panel" & variable_short %in% c("tages_distanz_median_erwerbstaetig", "tages_distanz_median_in_ausbildung", "tages_distanz_median_nicht_erwerbstaetig"))

mobility4 <- subset(data, source == "intervista Tracking-panel" & variable_short %in% c("tages_distanz_median_weiblich", "tages_distanz_median_maennlich"))

mobility5 <- subset(data, source == "intervista Tracking-panel" & variable_short == "tages_distanz_median")

```

## Mobility_VBZHardbruecke

```{r, echo = FALSE}

Mobility_VBZHardbruecke <- subset(data, description == "https://github.com/statistikZH/covid19monitoring_mobility_SlowTraffic")
CheckIfDfFollowsStandard1(Mobility_VBZHardbruecke)
CheckIfDfFollowsStandard2(Mobility_VBZHardbruecke)

```


```{r, fig.width=14, fig.height=7, echo=FALSE}

# Mobility 1: VBZ
ggplot(data = mobility1, aes(x = date, y = value )) + 
     geom_line(color = "#00AFBB", size = 1.0, alpha = 1) +
    scale_x_date(date_labels = "%a %d. %b") +
  labs(title = "ÖV-Besucherfrequenzen, Zählstelle Hardbrücke, Unit: Anz. in 1'000, Update: täglich",
       y = "Besucherfreq. (Anz. in 1'000)")

```

## Mobility_Intervista

```{r, echo = FALSE}

Mobility_Intervista <- subset(data, description == "https://github.com/statistikZH/covid19monitoring_mobility_intervista")
CheckIfDfFollowsStandard1(Mobility_Intervista)
CheckIfDfFollowsStandard2(Mobility_Intervista)

```


```{r, fig.width=14, fig.height=7, echo=FALSE}

# Mobility 2: Tagesdistanz nach Alter
ggplot(data = mobility2, aes(x = date, y = value, color = variable_short)) + 
     geom_line(size = 1.0, alpha = 1) +
    scale_x_date(date_labels = "%a %d. %b") +
  labs(title = "Tagesdistanz nach Altersklassen, Unit: km, Update: täglich",
       y = "Tagesdistanz (km)")

# Mobility 3: Tagesdistanz nach Erwerbstätig
ggplot(data = mobility3, aes(x = date, y = value, color = variable_short )) +
     geom_line(size = 1.0, alpha = 1) +
    scale_x_date(date_labels = "%a %d. %b") +
  labs(title = "Tagesdistanz nach Erwerbsform, Unit: km, Update: täglich",
       y = "Tagesdistanz (km)")

# Mobility 4: Tagesdistanz nach Geschlecht
ggplot(data = mobility4, aes(x = date, y = value, color = variable_short )) +
     geom_line(size = 1.0, alpha = 1) +
    scale_x_date(date_labels = "%a %d. %b") +
  labs(title = "Tagesdistanz nach Geschlecht, Unit: km, Update: täglich",
       y = "Tagesdistanz (km)")

# Mobility 5: Tagesdistanz Median
ggplot(data = mobility5, aes(x = date, y = value, color = location)) +
     geom_line(size = 1.0, alpha = 1) +
    scale_x_date(date_labels = "%a %d. %b") +
  labs(title = "Tagesdistanz Median, Unit: km, Update: täglich",
       y = "Tagesdistanz (km)")


```

# Economy

```{r economy subsets, echo=FALSE}

# Subset for source Meteoschweiz
economy <- subset(data, topic == "Wirtschaft")
economy1 <- subset(data, variable_short == "smi_index")
economy2 <- subset(data, variable_short == "fluege_zrh")
economy3 <- subset(data, variable_short %in% c("chf_eur", "chf_usd"))
economy4 <- subset(data, variable_short %in% c("debiteinsatz_ausland", "bezug_bargeld", "stat_einkauf"))

```

## Economy_SMI

```{r, echo = FALSE}

Economy_SMI <- subset(data, description == "https://github.com/statistikZH/covid19monitoring_economy_SMI")
CheckIfDfFollowsStandard1(Economy_SMI)
CheckIfDfFollowsStandard2(Economy_SMI)

```


```{r, fig.width=14, fig.height=7, echo=FALSE}

# Economy 1: SMI
ggplot(data = economy1, aes(x = date, y = value )) + 
     geom_line(color = "#00AFBB", size = 1.0, alpha = 1) +
    scale_x_date(date_labels = "%a %d. %b") +
  labs(title = "Indexwert SMI, Unit: Index-Punkte, Update: täglich",
       y = "Index-Punkte")

# Economy 3: Wechselkurse
ggplot(data = economy3, aes(x = date, y = value, color = variable_short )) + 
     geom_line(size = 1.0, alpha = 1) +
    scale_x_date(date_labels = "%a %d. %b") +
  labs(title = "Wechselkurse, Unit: NA, Update: täglich",
       y = "Wechselkurs")

```

## Economy_FlightTrafficZRH

```{r, echo = FALSE}

Economy_FlightTrafficZRH <- subset(data, description == "https://github.com/statistikZH/covid19monitoring_economy_FlightTraffic")
CheckIfDfFollowsStandard1(Economy_FlightTrafficZRH)
CheckIfDfFollowsStandard2(Economy_FlightTrafficZRH)

```

```{r, echo = FALSE}
# Economy 2: Flugbewegungen
ggplot(data = economy2, aes(x = date, y = value )) + 
     geom_line(color = "#00AFBB", size = 1.0, alpha = 1) +
    scale_x_date(date_labels = "%a %d. %b") +
  labs(title = "Flugbewegungen ZRH, Unit: Anz. Flüge, Update: täglich",
       y = "Anz. Flüge")

```


## Economy_SIX

```{r, echo = FALSE}

Economy_SIX <- subset(data, description == "https://github.com/statistikZH/covid19monitoring_economy_SIX")
CheckIfDfFollowsStandard1(Economy_SIX)
CheckIfDfFollowsStandard2(Economy_SIX)

```

```{r, echo = FALSE, fig.width=14, fig.height=7, echo=FALSE}

# Economy 4: Kartenzahlungen
ggplot(data = economy4, aes(x = date, y = value, color = variable_short)) + 
     geom_line(size = 1.0, alpha = 1) +
    scale_x_date(date_labels = "%a %d. %b") +
  labs(title = "Kartenzahlungen, Unit: Mio. Fr., Update: täglich",
       y = "Mio. Fr.")

```

# Education

```{r education subsets, echo=FALSE}

# Subset for source Meteoschweiz
education <- subset(data, topic == "Bildung")
education1 <- subset(data, variable_short == "training_mindsteps")
education2 <- subset(data, variable_short == "training_mathematik_lmvz")
education3 <- subset(data, variable_short %in% c("training_mindsteps", "training_mathematik_lmvz"))

```

## Education_Mindmaps

```{r, echo = FALSE}

Education_Mindmaps <- subset(data, description == "https://github.com/bildungsmonitoringZH/covid19_edu_mindsteps")
CheckIfDfFollowsStandard1(Education_Mindmaps)
CheckIfDfFollowsStandard2(Education_Mindmaps)

```


```{r, fig.width=14, fig.height=7, echo=FALSE}

# Education 1: Training Mindsteps
ggplot(data = education1, aes(x = date, y = value )) + 
     geom_line(color = "#00AFBB", size = 1.0, alpha = 1) +
    scale_x_date(date_labels = "%a %d. %b") +
  labs(title = "Nutzung der Lernplattform Mindsteps, Unit: Anzahl durchgeführter Aufgabenserien, Update: täglich",
       y = "Anzahl durchgeführter Aufgabenserien")

```


## Education_LMVZ

```{r, echo = FALSE}

Education_LMVZ <- subset(data, description == "https://raw.githubusercontent.com/bildungsmonitoringZH/covid19_edu_lmvzmath/master/README.md?token=AO5R67R4BIFFFXN4MHI3ANK6RSDUW")
CheckIfDfFollowsStandard1(Education_LMVZ)
CheckIfDfFollowsStandard2(Education_LMVZ)

```


```{r, fig.width=14, fig.height=7, echo=FALSE}

# Education 2: LMVZ
ggplot(data = education2, aes(x = date, y = value )) + 
     geom_line(color = "#00AFBB", size = 1.0, alpha = 1) +
    scale_x_date(date_labels = "%a %d. %b") +
  labs(title = "Nutzung der Lernplattform LMVZ, Unit: Anzahl Starts",
       y = "Anzahl Starts")

# Education 3: Mindmaps & LMVZ
ggplot(data = education3, aes(x = date, y = value, color = variable_short )) +
     geom_line(size = 1.0, alpha = 1) +
    scale_x_date(date_labels = "%a %d. %b") +
  labs(title = "Anzahl",
       y = "Anzahl")

```

